【裁判字號】    89,易,342
【裁判日期】    890412
【裁判案由】    傷害
【裁判全文】
臺灣板橋地方法院刑事判決                          八十九年度易字第三四二號
    公  訴  人  臺灣板橋地方法院檢察署檢察官
    被      告  甲○○
右列被告因傷害案件，經檢察官提起公訴（八十八年度偵字第二三四八一號），本院
判決如左：
    主  文
甲○○傷害人之身體，處拘役貳拾日，如易科罰金，以佰元折算壹日。
    事  實
一、甲○○曾將台北縣鶯歌鎮○○街十巷二號一至三樓之房屋賣予乙○○。甲○○於
    民國（下同）八十八年五月十八日八時許，在台北縣鶯歌鎮○○街十巷二號前，
    因乙○○認其房屋龜裂係甲○○在頂樓加蓋所造成，遂與乙○○發生爭執，二人
    並分別基於傷害人之身體之犯意，甲○○以拳頭毆擊乙○○之前胸，乙○○則以
    拳頭毆擊甲○○臉頰、嘴唇，致乙○○受有胸部挫傷合併肋骨骨膜炎及肋間神經
    痛之傷害，甲○○則受有左側上、下唇淤血、支台齒斷折（左下第一小臼齒）、
    牙冠脫落之傷害（乙○○所涉傷害罪部分，業經本院以八十八年度易字第二九一
    五號刑事判決判處拘役伍拾玖日）。
二、案經乙○○訴請台灣板橋地方法院檢察署檢察官偵查起訴。
    理  由
一、訊據被告甲○○固坦承於前揭時、地與乙○○發生爭執等情不諱，惟矢口否認有
    何傷害犯行，並辯稱：係乙○○動手打伊，伊根本未動手打乙○○云云；經查，
    被告甲○○於前揭時、地以拳頭毆打乙○○之事實，業據告訴人乙○○迭於偵查
    及本院審理時指訴歷歷，復有德芳醫院診斷書證明書一紙附卷足稽（見八十八年
    度偵字第二三四八一號偵查卷第十四頁），雖告訴人與被告雙方於八十八年五月
    十八日（即案發當日）十八時二十分，在鶯歌派出所所共同簽立之調解書（見前
    揭偵查卷第十七頁），僅記載告訴人傷害被告臉頰及嘴唇之情，並無支字片語提
    及被告傷害告訴人之事，惟告訴人於本院審理時陳稱：當時伊在派出所時還沒有
    痛，所以才會跟他和解，結果伊回到家後，胸部就痛等語（見本院八十九年三月
    二十九日審判筆錄），而本院再函詢德芳醫院關於告訴人之傷勢及受傷之原因，
    依德芳醫院八十九年二月二十五日衛人字第八八０二二五號函附告訴人之病歷摘
    要所載，其上記載告訴人係於八十八年五月十九日入院，入院時經診斷為胸部挫
    傷合併肋骨骨膜炎及肋間神經痛，其胸部被人以拳頭毆打胸痛，而胸部疼痛，呼
    吸時最為嚴重並送至該院治療等語，顯見告訴人確有遭人毆打胸部而受傷，告訴
    人指訴被告以拳頭毆打其胸部乙節，應屬非虛。是被告前揭所辯，無非係事後圖
    卸刑責之詞，不足採信。本件事證明確，被告犯行洵堪認定，應予依法論處。
二、核被告甲○○所為，係犯刑法第二百七十七條第一項傷害罪。爰審酌告訴人所受
    傷害之傷勢，既被告犯罪動機、目的、手段、犯後態度等一切情狀，量處如主文
    所示之刑，並諭知易科罰金之折算標準，以示懲儆。
據上論斷，應依刑事訴訟法第二百九十九條第一項前段，刑法第二百七十七條第一項
、第四十一條，罰金罰鍰提高標準條例第一條前段、第二條，判決如主文。
本案經檢察官蔡顯鑫到庭執行職務
中      華      民      國    八十九    年      四      月     十二     日
                                   台灣板橋地方法院刑事第三庭
                                       法  官  林  海  祥
右正本證明與原本無異。
若不服本判決，應於送達十日內，向本院提出上訴。
                                       書記官  巫  偉  凱
中      華      民      國    八十九    年      四      月      十八    日
刑法第二百七十七條第一項
刑法第二百七十七條
傷害人之身體或健康者，處三年以下有期徒刑，拘役或一千元以下罰金。
犯前項之罪，因而致人於死者，處無期徒或七年以上有期徒刑，致重傷者，處三年以
上、十年以下有期徒刑。


司法院資訊處製作；財團法人民間司法改革基金會備份。
